臺灣臺南地方法院刑事判決　　　　　　　 96年度易字第789號
公　訴　人　臺灣臺南地方法院檢察署檢察官
被　　　告　乙○○
上列被告因竊盜案件，經檢察官提起公訴（九十六年度營偵字第
四九三號），被告就犯罪事實為有罪之陳述，本院裁定進行簡式
審判程序，判決如下：
    主  文
乙○○攜帶兇器竊盜，累犯，處有期徒刑柒月，減為有期徒刑參
月拾伍日，如易科罰金，以新臺幣壹仟元折算壹日。扣案螺絲起
子、鉗子及扳手各壹支，均沒收。
    事  實
一、乙○○前因違反麻醉藥品管理條例案件，經臺灣高等法院臺
    南分院以八十七年度上訴字第七八號判處有期徒刑五年二月
    ，最高法院以八十八年度台上字第一二○五號判決駁回其上
    訴而確定，入監執行至民國九十年七月十日縮短刑期假釋，
    並於假釋期間付保護管束，甫於九十三年八月一日保護管期
    滿執行完畢。竟猶不知悔改，基於為自己不法所有之意圖，
    於九十六年三月十三日十六時許，攜帶金屬材質足供兇器使
    用之螺絲起子、鉗子及扳手各一支，進入甲○○所有但尚未
    入住且未加門鎖之台南縣柳營鄉八翁村八老爺一○五號建物
    內，並以所持有之上述鉗子一支剪下屋內電線二點○MM 及
    一點六MM規格共重三八○公克，竊取得手。嗣於同日十七時
    十分許，因乙○○攜帶上開竊得電線行經柳營鄉八老爺九五
    號附近時，經警見其形跡可疑，於當場詢問後乙○○坦承所
    持電線係自上述處所竊得，為警查扣上開行竊工具等物，進
    而查知上情。
二、案經甲○○之父梁進財訴由台南縣警察局新營分局報告臺灣
    臺南地方法院檢察署檢察官偵查起訴。
    理  由
甲、程序方面：本件係經被告乙○○於本院當庭表示認罪，而以
    簡式審判程序加以審理，此有本院九十六年十一月十五日準
    備程序筆錄及同日審判筆錄各一份附卷足憑，則依據刑事訴
    訟法第二百七十三條之二、同法第一百五十九條第二項之規
    定，本件不適用傳聞法則有關限制證據能力之相關規定，合
    先敘明。
乙、實體方面：
一、上揭事實，業據被告乙○○於警詢、偵查中及本院審理時坦
    承不諱，核與告訴人梁進財指訴之情節相符，復有螺絲起子
    、鉗子及扳手各一支扣案可資佐證。此外，並有被害人梁進
    財立具之責付發還保管單、不動產權利移轉證書、土地所有
    權狀、建物所有權狀影本各一紙及現場照片六張在卷可稽。
    被告雖辯稱竊取上揭電線並非意圖變賣，只想給債務人教訓
    云云，然被告既已將所竊得上揭電線帶離現場，苟非確有取
    得不法利益之意圖，實無再大費周章攜帶上開剪下之電線離
    去現場，徒啟人疑竇而增加被查獲風險之必要，從而被告辯
    稱顯係避重就輕而不足採信。綜上，本案事證明確，被告犯
    行均堪認定，應依法論科。
二、按刑法第三百二十一條第一項第三款之攜帶兇器竊盜罪，係
    以行為人攜帶兇器竊盜為其加重條件，此所謂兇器，其種類
    並無限制，凡客觀上足對人之生命、身體、安全構成威脅，
    具有危險性之兇器均屬之，且祇須行竊時攜帶此種具有危險
    性之兇器為已足，並不以攜帶之初有行兇之意圖為必要，是
    以螺絲起子、鉗子等一般家庭日常工具，只要客觀上足對人
    之身體、生命構成威脅，即屬該款所指之兇器，最高法院七
    十九年度臺上字第五二五三號判例意旨可資參照。本件被告
    所使用之螺絲起子、鉗子及扳手各一支均質地堅硬，足以傷
    害人之身體及危害人之生命而具危險性，應認係屬兇器至明
    。核被告所為，係犯刑法第三百二十一條第一項第三款加重
    竊盜罪。被告前因違反麻醉藥品管理條例案件，經臺灣高等
    法院臺南分院以八十七年度上訴字第七八號判處有期徒刑五
    年二月，最高法院以八十八年度台上字第一二○五號判決駁
    回其上訴而確定，入監執行至民國九十年七月十日縮短刑期
    假釋，並於假釋期間付保護管束，甫於九十三年八月一日保
    護管期滿假釋未經撤銷而視為有期徒刑執行完畢等情，有臺
    灣高等法院被告全國前案紀錄表一份足憑，其於五年以內故
    意再犯有期徒刑以上之本罪，為累犯，應依法加重其刑。審
    酌被告正值壯年，不思正途以獲取金錢，而任意竊取他人財
    物、前已有多次竊盜犯行，被告犯罪之目的、動機係貪圖不
    法利益、使用之手段、對被害人之損害，及犯罪後尚且坦認
    犯行，態度良好而知所悔悟等一切情狀，量處如主文所示之
    刑，以資懲儆。又查被告犯罪之時間，係在九十六年四月二
    十四日以前，依中華民國九十六年罪犯減刑條例第二條第一
    項第三款、第七條之規定，應減其宣告刑二分之一，故減處
    為有期徒刑三月十五日，並諭知易科罰金之折算標準，以資
    懲儆。
三、扣案螺絲起子、鉗子及扳手各一支，為被告所有供本案犯罪
    所用之物既經認定，應依刑法第三十八條第一項第二款之規
    定宣告沒收。
據上論斷，應依刑事訴訟法第二百七十三條之一第一項、第二百
九十九條第一項前段，刑法第三百二十一條第一項第三款、第四
十七條第一項、第三十八條第一項第二款、第四十一條第一項，
中華民國九十六年罪犯減刑條例第二條第一項第三款、第七條、
第九條，判決如主文。
本案經檢察官丙○○到庭執行職務。
中　　華　　民　　國　　96　　年　　11　　月　　29　　日
　　　　　　　　　刑事第六庭    法　官　黃莉莉
以上正本證明與原本無異。
如不服本判決應於判決送達後十日內向本院提出上訴狀並應敘述
具體理由，上訴狀未敘述上訴理由者，應於上訴期間屆滿後二十
日內補提理由書於本院。
　　　　　　　　　　　　　　　　書記官　許哲萍
中　　華　　民　　國　　96　　年　　11　　月　　29　　日
附錄本案論罪科刑法條全文：
刑法第三百二十一條：
犯竊盜罪而有左列情形之一者，處六月以上五年以下有期徒刑：
一  於夜間侵入住宅或有人居住之建築物、船艦，或隱匿其內而犯
    之者。
二  毀越門扇、牆垣或其他安全設備而犯之者。
三  攜帶兇器而犯之者。
四  結夥三人以上而犯之者。
五  乘火災、水災或其他災害之際而犯之者。
六  在車站或埠頭而犯之者。
前項之未遂罰之。
